【裁判字號】    89,自,244
【裁判日期】    890721
【裁判案由】    損害債權
【裁判全文】
臺灣臺南地方法院刑事判決                          八十九年度自字第二四四號
    自  訴  人  乙○○
    被      告  甲○○
右列被告因贓物案件，經自訴人提起自訴，本院判決如左：
    主  文
甲○○債務人於將受強制執行之際，意圖損害債權人之債權，而處分其財產，處有期
徒刑肆月，如易科罰金以參佰元折算壹日。
    事  實
一、甲○○因積欠乙○○會款新台幣（下同）二十一萬元，因催討無著，乙○○就該
    金額向本院聲請對甲○○發支付命令，經本院於八十八年五月三十九日核發支付
    命令後，於八十八年七月十三日確定。甲○○於支付命令確定後，將受強制執行
    之際，意圖損害乙○○之債權，於八十八年九月十日將其在振興煤氣行之出資額
    退夥，轉讓與甲○○之女兒江佩勳。嗣經乙○○以上開確定支付命令向本院民事
    執行處聲請執行甲○○在振興煤氣行之薪資或收入，經該煤氣行聲明異議，陳明
    甲○○業於八十八年九月間退夥，乙○○始知上情。
二、案經乙○○提起自訴。
    理  由
一、訊據被告甲○○否認有何損害債權故意，辯稱：伊未收到支付命令，因常向女兒
    拿錢，故將煤氣行的股份轉讓與女兒，伊欠乙○○會錢，定想辦法償還，且乙○
    ○也查封伊名下另筆土地等語置辯。經查，被告現連絡處台南縣永康市○○路三
    三○巷六號係其妹妹之住處，業經其到場陳明，而本件審理過程本院均對該址送
    達傳票，被告亦如期到庭，被告之妹就有關被告之文件均會及時轉達，應可採認
    。本院就自訴人聲請對被告給付會款所發之支付命令亦係向上開永康市○○路三
    三０巷六號送達支付命令，並於八十八年六月二十三日由被告之妹葉朱水蓮收受
    送達，業經本院調閱八十八年度促字第二二一二０號卷查明，有該卷可稽，被告
    既以該址為其收受送達之地址，且均如期作出回應，自無單獨遺漏支付命令之理
    ，被告辯稱未收到支付命令云云，顯係事後卸責之詞，核無可採。次查，被告於
    八十八年六月底即可知悉自訴人乙○○已對其聲請並經法院核發支付命令，其不
    依聲明異議，其債務人之身分亦可認定。甲○○亦可知悉乙○○已採法律途逕欲
    解決二人間之債務糾紛，其竟於八十八年九月十日將其在振興煤氣行之股份讓與
    其女兒江佩勳，有讓渡書、合夥同意書及振興煤氣行之變更登記申請書在卷可參
    ，顯然出於損害乙○○債權之意思甚明，本件事證明確，被告犯行洵堪認定。
二、核被告甲○○債務人於將受強制執行之際，意圖損害債權人之債權，而處分其財
    產，所為係犯刑法第三百五十六條之損害債權罪。審酌被告欠債於先，故意處分
    財產於後，造成債權人追償無著，破壞誠信甚鉅，事後復設詞狡辯，毫無悔意等
    一切情狀，處如主文所示之刑，併諭知易科罰金之折算標準，以資懲儆。
據上論斷，應依刑事訴訟法第二百九十九條第一項前段，刑法第三百五十六條、第四
十二條第二項，罰金罰鍰提高標準條例第一條前段、第二條，判決如主文。
中      華      民      國      八十九      年      七    月  二十一    日
                              臺灣臺南地方法院刑事第一庭
                                      法  官  陳振謙
右正本證明與原本無異
如不服本判決應於送達後十日內向本院提出上訴狀
                                      書記官  陳南山
中      華      民      國      八十九      年      七    月  二十一    日
中華民國刑法第三百五十六條
債務人於將受強制執行之際，意圖損害債權人之債權，而毀壞、處分或隱匿其財產者
，處二年以下有期徒刑、拘役或五百元以下罰金。


司法院資訊處製作；財團法人民間司法改革基金會備份。
